【裁判字號】    97,訴,4241
【裁判日期】    971205
【裁判案由】    毒品危害防制條例
【裁判全文】
臺灣臺中地方法院刑事判決              97年度訴字第4241號
公  訴  人  臺灣臺中地方法院檢察署檢察官
被      告  甲○○
                    （現於臺灣臺中監獄執行中）
指定辯護人  本院公設辯護人  乙○○
上列被告因毒品危害防制條例案件，經檢察官提起公訴（97年度
毒偵字第4064、4335、4486、4761、4866號）後，聲請改依協商
程序而為判決，本院合議庭裁定由受命法官獨任進行認罪協商程
序，判決如下：
    主    文
甲○○施用第一級毒品，累犯，處有期徒刑玖月；又施用第一級
毒品，累犯，處有期徒刑玖月；又施用第一級毒品，累犯，處有
期徒刑玖月；又施用第一級毒品，累犯，處有期徒刑玖月，扣案
第一級毒品海洛因壹包（驗餘淨重零點零肆伍玖公克）沒收銷燬
之；又施用第二級毒品，累犯，處有期徒刑肆月；又施用第二級
毒品，累犯，處有期徒刑肆月；又施用第二級毒品，累犯，處有
期徒刑肆月，扣案之第二級毒品甲基安非他命壹包（驗餘淨重零
點零玖肆柒公克）沒收銷燬之。應執行有期徒刑參年貳月，扣案
之第一級毒品海洛因壹包（驗餘淨重零點零肆伍玖公克）、第二
級毒品甲基安非他命壹包（驗餘淨重零點零玖肆柒公克）均沒收
銷燬之。
    犯罪事實及理由
一、甲○○曾於民國（下同）88年間，因施用毒品案件，經本院
    以88年度少調字第565號裁定送觀察勒戒後，因有施用毒品
    傾向，再經本院裁定令入戒治處所施以強制戒治後，於90年
    1月17日執行完畢，並由本院於90年3月24日以88年度少調字
    第565號為不付審理裁定確定。復於上開強制戒治期滿後5年
    內之93年間，因施用第1級毒品犯行，經國防部中部地方軍
    事法院分別以93年度台審字第136、276號判處有期徒刑1年2
    月、1年10月，定應執行刑有期徒刑2年10月確定，於96年4
    月1日假釋付保護管束期滿未經撤銷，視為執行完畢。詎其
    又另行起意，再基於施用第一級毒品之犯意，分別於：
    97年5月3日（起訴書誤為5月6日）某時，在臺中縣豐原市○
    ○里○○街222巷12號住處內，以將第一級毒品海洛因摻水
    置入針筒內施打之方式，施用第一級毒品海洛因1次；97
    年6月10日下午15時左右，在上開住處內，以將第一級毒品
    海洛因摻水置入針筒內施打之方式，施用第一級毒品海洛因
    1 次；97年7月20日某時，在上開住處內，以將第一級毒
    品海洛因摻水置入針筒內施打之方式，施用第一級毒品海洛
    因1次；97年8月19日晚上21時左右，在上開住處內，以將
    第一級毒品海洛因摻水置入針筒內施打之方式，施用第一級
    毒品海洛因1次。另基於施用第二級毒品甲基安非他命之犯
    意，分別於：(1)97年5月3日（起訴書誤為5月6日）某時，在
    臺中縣豐原市○○里○○街222巷12號住處內，以將甲基安
    非他命置於玻璃球內燒烤吸食煙霧之方式，施用第二級毒品
    甲基安非他命1次；(2)97年6月10日下午15時左右，在上開住
    處內，以將甲基安非他命置於玻璃球內燒烤吸食煙霧之方式
    ，施用第二級毒品甲基安非他命1次；(3)97年8月19日晚上21
    時左右，在上開住處內，以將甲基安非他命置於玻璃球內燒
    烤吸食煙霧之方式，施用第二級毒品甲基安非他命1次。嗣
    分別為警於：（1）97年5月6日下午14時30分左右，在臺中
    縣豐原市○○里○○街222巷12號前查獲；（2）97年6月10
    日下午17時40分左右，在臺中縣豐原市○○路與圓環東路口
    前查獲；（3）97年6月12日晚上21時20分左右，在臺中縣豐
    原市○○里○○街222巷12號住處內持搜索票執行搜索而查
    獲；（4）97年7月24日0時10分左右，經警通知甲○○至臺
    中縣梧棲鎮○○街關前巷14號內政部警政署保安警察第三總
    隊第一大隊刑事組採集尿液送鑑定，呈嗎啡陽性反應而查獲
    ；（5）97年8月22日晚上21時5分左右，在臺中市○○路35
    之5號2樓網咖內查獲，並扣得第一級毒品海洛因1包（驗餘
    淨重0.0459公克）及第二級毒品甲基安非他命1 包（驗餘淨
    重0.0947公克）。
二、認定被告犯罪事實之證據及量刑審酌之依據：
  (一)被告甲○○於警詢、檢察官偵查及本院準備程序時之自白，
    中山醫學大學附設醫院檢驗科藥物檢測中心97年5月16日實
    驗編號第0000000號、97年6月19日實驗編號第0000000號、
    97年6月26日實驗編號第0000000號、97年9月4日實驗編號第
    0000000號尿液檢驗報告各1紙，詮昕科技股份有限公司97年
    8月5日編號00000000號濫用藥物尿液檢驗報告1紙、行政院
    衛生署草屯療養院97年9月2日草療鑑字第0970007742號鑑定
    書1紙，扣案第一級毒品海洛因1包（驗餘淨重0.0459公克）
    、第二級毒品甲基安非他命1包（驗餘淨重0.0947公克）。
    臺灣高等法院被告前案紀錄表1份（素行、前科、累犯之認
    定）。
三、本件經檢察官與被告於審判外達成協商之合意且被告已認罪
    ，其合意內容為：被告甲○○願受科刑範圍為施用第一級毒
    品部分4罪每罪有期徒刑9月、施用第2級毒品部分3罪每罪有
    期徒刑4月，應執行有期徒刑3年2月，扣案之第1級毒品海洛
    因1包（驗餘淨重0.0459公克）、第二級毒品甲基安非他命1
    包（驗餘淨重0.0947公克）均沒收銷燬之。經查：上開協商
    合意並無刑事訴訟法第455條之4第1項所列情形，檢察官聲
    請改依協商程序而為判決，本院爰不經言詞辯論，於協商合
    意範圍內為協商判決。
四、應適用之法條：
    刑事訴訟法第455條之4第2項、第455條之8、第454條，毒品
    危害防制條例第10條第1、2項、第18條第1項前段，刑法第
    11條、第47條第1項、第51條第5款。
五、本協商判決除有刑事訴訟法第455條之4第1項第1款於本訊問
    程序終結前，被告撤銷協商合意或檢察官撤回協商聲請者；
    第2款被告協商之意思非出於自由意志者；第4款被告所犯之
    罪非第455條之2第1項所定得以協商判決者；第6款被告有其
    他較重之裁判上一罪之犯罪事實者；第7款法院認應諭知免
    刑或免訴、不受理者情形之一，及違反同條第2項「法院應
    於協商合意範圍內為判決；法院為協商判決所科之刑，以宣
    告緩刑或二年以下有期徒刑、拘役或罰金為限」之規定者外
    ，不得上訴。
六、如有上開可得上訴情形，得自收受判決送達之日起10內，向
    本院提出上訴書狀，並應敘述具體理由；其未敘述上訴理由
    者，應於上訴期間屆滿後20日內向本院補提理由書（均須按
    他造當事人之人數附繕本）「切勿逕送上級法院」。
中    華    民    國    97    年    12    月    5    日
                    刑事第一庭  法  官  林宜民
以上正本證明與原本無異。
                                書記官  黃麗鈺
中    華    民    國    97    年    12    月    5    日
附錄論罪科刑法條：
毒品危害防制條例第10條
施用第一級毒品者，處 6 月以上 5 年以下有期徒刑。
施用第二級毒品者，處 3 年以下有期徒刑。


司法院資訊處製作；財團法人民間司法改革基金會備份。
